Inventaris van het archief van de Nederlandse Vereniging van Belangstellenden in het Spoor- en Tramwegwezen (NVBS), 1931-1985
Nationaal Archief, Den Haag
Nederlandse Vereniging van Belangstellenden in het Spoor- en Tramwegwezen: Archief
NVBS
1931-1985
I27575
5.00 meter; 151 inventarisnummers.
Normale geschreven, getypte en gedrukte documenten, geen bijzondere handschriften.
Nationaal Archief, Den Haag
Nederlandse Vereniging van Belangstellenden in het Spoor- en Tramwegwezen
N.V.B.S
Het archief van de Nederlandse Vereniging van Belangstellenden in het Spoor- en Tramwegwezen bevat o.a. jaarverslagen, ledenlijsten, statuten, kasboeken, correspondentie, documentatie, dossiers inzake uitgegeven boeken en stukken betreffende excursies.
Archiefvorming
Geschiedenis van het archiefbeheer
De verwerving van het archief
Het archief is voor langere tijd in beheer, niet in eigendom verkregen.
2.19
Aanwijzingen voor de gebruiker
Openbaarheidsbeperkingen
Deels openbaar, deels beperkt openbaar (B). Voor raadpleging van stukken, jonger dan 20 jaar, en van stukken over personen, jonger dan 75 jaar, is toestemming vereist van de secretaris van de vereniging. Raadpleging door functionarissen van de vereniging buiten de door de minister van OCW aangewezen archiefbewaarplaatsen, bibliotheken en andere instellingen kan slechts geschieden na schriftelijke toestemming van de secretaris van de vereniging en voor een beperkte tijdsduur. Voor het vervaardigen van fotografische reproducties uit dit archief is eveneens toestemming vereist van de secretaris van de vereniging.
Materiële beperkingen
Aanvraaginstructie
Openbare archiefstukken kunnen online worden aangevraagd en gereserveerd. U kunt dit ook via de terminals in de studiezaal van het Nationaal Archief doen. Om te kunnen reserveren dient u de volgende stappen te volgen:
U maakt een profiel aan op www.gahetna.nl, en logt vervolgens in
Via de archiefinventaris (alleen de beschrijvingen met rode nummers) selecteert u het gewenste archiefstuk door op de knop 'Reserveren' te klikken
In het volgende scherm geeft u aan op welke dag u het archiefstuk wilt inzien
Indien u zich bevindt in de studiezaal en een tafelnummer heeft ontvangen kunt u dit nummer vermelden. Als u geen tafelnummer heeft kunt u tafelnummer 777 laten staan
Vervolgens bevestigt u uw reservering door deze te versturen.
Verwant materiaal
Beschikbaarheid van kopieën
Beschrijving van de series en archiefbestanddelen
- Zending Duparc., I.
  - Jaarverslagen., 1972-1979; 1
  - Lijsten van functionarissen., 1972-1977; 2
    Openbaarheid beperkt tot 1 januari 2053
  - Ledenlijsten., 1946-1965; 3
    Openbaarheid beperkt tot 1 januari 2041
  - Wervingsfolders., 1964-1979; 4
  - Reglementen en documenten betreffende fotobureau en bibliotheek., 1940-1972; 5
  - Statuten en huishoudelijke reglementen., 1947-1979; 6
  - Begroetingsstencils., 1961-1978; 7
  - Diversen: lidmaatschapskaarten, toegangsbewijs excursie e.d., 1947-1980; 8
    Openbaarheid beperkt tot 1 januari 2056
  - Dossiers inzake door de N.V.B.S. uitgegeven boeken., 9-19
    - Ir. J.W. Sluiter, Beknopt Overzicht van de Nederlandse Spoor- en Tramwegbedrijven, Leiden, 1961 (1) en 1967 (2), 9
    - Van Omnibus tot Trolleybus, 125 jaar openbaar vervoer in en om Arnhem. 1964, 10
    - Trammend naar de Metro, de historie van de tram in Rotterdam. 1968, 11
      Zie ook lijst nr. 57.
    - J. Mulder, Tram en bus rond de Martini, de ontwikkeling van het openbaar vervoer in en om de stad Groningen. 1970, 12
      Zie ook lijst nr. 56.
    - F. van der Gragt, Europe's greatest tramway network, Tramways in the Rhein-Ruhr area of Germany. 1968, 13
    - A.D. de Pater, Locomotives built by the Machine fabriek Breda. (Backer & Rueb). 1970, 14
    - De Rotterdamse Tramweg-Maatschappij op de Zuidhollandse en Zeeuwse eilanden. 1972, 15
    - H. Nieweg, Op smalspoor door Oost-Gelderland. 1976, 16
    - W.J.M. Leideritz, De Tramwegen van Noord-Brabant. 1973, 17
    - J. de Graaf, De Leidse Paardentram. 1979, 18
    - Dossier "Stations", nog in te voegen., 19
  - Dossiers inzake de uitgave van fotoboeken inzake tramwegen., 20-24
    - Prospectussen van "Stoppen op doorreis". 1970, 20
    - Drukproeven en prospectussen van "Lijnen van gisteren", 100 jaar Amsterdams openbaar vervoer in foto's. 1975, 21
    - Dossier inzake "Rijden door Rotterdam", 100 jaar Rotterdams openbaar vervoer in foto's, 1877-1977". 1977, 22
    - Dossier inzake "Den Haag", nog in te voegen., 23
    - Dossier inzake "Friesland rond per tram". 1970-1982, 24
  - Exemplaren van door de N.V.B.S. uitgegeven brochures., 1971-1979; 25
  - Kalenders "Op de rails", uitgegeven door de N.V.B.S.., 1948-1981; 26-27
    - 1948-1961, 26
    - 1962-1981, 27
- Zending Veen., II.
  - Notulen van ledenvergaderingen., 1939-1974; 28-31
    - 1939-1947, 28
      Openbaarheid beperkt tot 1 januari 2023
    - 1948-1956, 29
      Openbaarheid beperkt tot 1 januari 2032
    - 1957-1964, 30
      Openbaarheid beperkt tot 1 januari 2040
    - 1965-1974, 31
      Openbaarheid beperkt tot 1 januari 2050
  - Notulen van de jaarvergadering van 1972 en stukken betreffende de buitengewone algemene ledenvergadering van, 1976; 32
    Openbaarheid beperkt tot 1 januari 2052
  - Notulen van bestuursvergaderingen., 1944-1975; 33-34
    - 1944-1947, 1950., 33
      Openbaarheid beperkt tot 1 januari 2026
    - 1951-1975, 34
      Openbaarheid beperkt tot 1 januari 2051
  - Jaarverslagen., 1931-1974; 35-36
    - 1931-1941, 35
    - 1942-1974, 36
  - Presentielijsten van jaarvergaderingen., 1949-1972; 37
    Openbaarheid beperkt tot 1 januari 2048
  - Correspondentie van het secretariaat., 1970-1976; 38-42
    - 1970-1971, 38
      Openbaarheid beperkt tot 1 januari 2047
    - 1972-1973, 39
      Openbaarheid beperkt tot 1 januari 2049
    - 1974, 40
    - 1975, 41
    - 1976, 42
  - Aanmeldingsformulieren van leden., 1931-1973; 43-52
    - formulieren uit de jaren 1936-1940, 43
    - formulieren nrs. 1-978. 1931-1940, 44
    - formulieren nrs. 979-1950. 1940-1964, 45
    - formulieren nrs. 1951-2700. 1964-1968, 46
      Openbaarheid beperkt tot 1 januari 2044
    - formulieren nrs. 2701-3450. 1968-1971, 47
    - formulieren nrs. 3451-3695. 1971-1973, 48
    - formulieren nrs. 4800-5198. 1961-1972, 49
    - formulieren nrs. 2-812. 1931-1945, 50
      Openbaarheid beperkt tot 1 januari 2021
    - Diversen, 51-52
      - Deel 1, 51
      - Deel 2, 52
  - Stukken betreffende excursies., 1974-1976; 53-54
    - Algemene correspondentie., 53
    - Girostrookjes van aanmelders., 54
      V.V.V.
  - Ingekomen programma's van activiteiten van de afdelingen, 1971-1978; 55
  - Stukken betreffende de voorbereiding van een uitgave "Tram en bus rond de Martinï., 1964-1970; 56
  - Stukken betreffende de voorbereiding van een uitgave "Trammend naar de Metrö., 1967; 57
  - Archivalia van de sectie Zwolle., 1970-1972; 58-59
    - Correspondentie., 58
    - Kasstukken., 59
      V. V. V.
  - Archief van het Documentatiebureau en de Documentatiecommissie., 1964-1977; 60-65
    - Correspondentie. 1964-1977, 60-63
      - 1964-1966, 60
        Openbaarheid beperkt tot 1 januari 2042
      - Diversen. 1964-1966, 61
      - 1967-1970, 62
        Openbaarheid beperkt tot 1 januari 2046
      - 1970-1977, 63
    - Stukken betreffende de organisatie van tentoonstellingen. 1964-1969, 64
    - Girostrookjes. 1964-1969, 65
  - Archief van het Fotobureau., 1955-1969; 66-70
    - Girostrookjes. 1958-1960, 66
    - Correspondentie. 1955-1969, 67-70
      - 1955-1958, 67
        Openbaarheid beperkt tot 1 januari 2034
      - 1959-1962, 68
        Openbaarheid beperkt tot 1 januari 2038
      - 1963-1966, 69
      - 1967-1969, 70
        Openbaarheid beperkt tot 1 januari 2045
    - Correspondentie en declaraties van de penningmeester. 1948-1968, 71
  - Betalingsbewijzen van de penningmeester., 1972; 72
  - Ongeordende stukken., 1970-1977; 73-74
    - Eerste gedeelte, 73
    - Tweede gedeelte, 74
  - Kasboeken., 1938-1965; 75-88
    - Tabellarisch kasboek van ontvangsten 1938-1940, 75
    - Tabellarisch kasboek van uitgaven. 1938-1940, 76
    - Kasboek. 1938-1941, 77
    - Kasboek. 1941-1943, 78
    - Kasboek. 1943-1944, 79
    - Kas/giroboek. 1945-1947, 80
    - Kas/bank/giroboek. 1947, 81
    - Kas/giroboek. 1948-1949, 82
    - Kas-Bank-Giroboeken. 1950-1965, 83-88
      - 1950-1951, 83
      - 1951-1955, 84
      - 1955-1958, 85
      - 1959-1961, 86
      - 1961-1962, 87
      - 1962-1965, 88
  - Spaarbankboekje., 1956-1971; 89
- Nagekomen zending 24 juni 1981., III.
  - Archivalia van de sectie 't Gooi., 1962-1977; 90-92
    - Correspondentie en chronologisch geordende archivalia., 90-91
      - 1962-1974, 90
      - 1975-1977, 91
    - Presentielijsten van gehouden lezingen. 1971-1974, 92
  - Archivalia van de sectie Rotterdam., 1968-1976; 93
    Met begeleidbrief aan de secretaris van de N.V.B.S., houdende een omschrijving van de inhoud. 1981.
    Openbaarheid beperkt tot 1 januari 2057
- Aanvulling 1985., IV.
  - Jaarverslagen., 1980-1983; 94
  - Ledenlijsten, met circulaires aan candidaat-leden., 1946-1983; 95
    Openbaarheid beperkt tot 1 januari 2059
  - Statuten, 1946-1979; 96
  - Lidmaatschapskaarten, kaarten voor excursies en propaganda-materiaal., 1950-1983; 97
  - Circulaires en knipsels betreffende activiteiten., 1971-1982; 98
  - Kasboek van het Documentatiebureau., 1955-1967; 99
  - Programmabladen van afdelingen en secties., 1984; 100
  - Dossiers inzake door de N.V.B.S. gehouden tentoonstellingen of vervaardigde stands in tentoonstellingen., 1954-1984; 101-103
    - 1954-1964, 101
    - 1965-1980, 102
    - 1981-1984, 103
  - Kalenders., 1982-1984; 104
  - Dossiers inzake publicaties., 1980, 1981, 1984; 105-107
    - De beveiliging bij de Nederlandse Spoorwegen. 1980, 105
    - Tram en trein luchtig en grondig bekeken, door ir. J.W. Sluiter. 1981, 106
    - Het trambedrijf van de N.Z.H., tussen Spaarnestad en Residentie, door J.C. de Wilde. 1984, 107
  - Kalender., 1985; 108
  - Commissaris voor Documentaire Zaken
    - Correspondentie van prof. dr. H.J.A. Duparc als beheerder van de fotoverzameling Tramwegen in Nederland en als commissaris voor Documentaire Zaken., 1973-1981; 109
  - Tentoonstellingscommissie
    - Dossiers inzake door de N.V.B.S. gehouden tentoonstellingen of vervaardigde stands in tentoonstellingen., 1973-1983; 110
    - Correspondentie en notulen., 1980; 111
  - Secretaris
    - Stukken betreffende het 50-jarig jubileum van de N.V.B.S., 1981; 112
    - Stukken betreffende het 50-jarig jubileum van de N.V.B.S. en de manifestatie "Tram '81"., 1981; 113
    - Stukken betreffende het 50-jarig jubileum van de N.V.B.S. en de manifestatie "Stoom '81"., 1981; 114
    - Notulen van bestuursvergaderingen., 1971-1977; 115
    - Jaarverslagen., 1978-1984; 116
    - Stukken betreffende de Geschillencommissie en de Kascommissie., 1981-1984; 117
      Openbaarheid beperkt tot 1 januari 2060
    - Stukken betreffende het royeren van leden., 1978-1982; 118
      Openbaarheid beperkt tot 1 januari 2058
    - Algemene correspondentie., 1977-1980; 119
    - Welkomstfolder voor nieuwe leden., 1982; 120
    - Stukken betreffende een geschil met de Continental Hobby Press over het leveren van boeken uit het buitenland., 1979; 121
      Openbaarheid beperkt tot 1 januari 2055
  - Penningmeester
    - Correspondentie met Alpha Computerdienst over de ledenadministratie van de N.V.B.S., 1978-1980; 122
    - Facturen., 1981; 123
    - Algemene correspondentie., 1979-1980; 124
    - Girodagafschriften van Sterrekening 324525 voor jubileum 1981., 1976-1981; 125
    - Notulen van bestuursvergaderingen met bijlagen en aantekeningen van de penningmeester., 1982; 126
    - Rekeningen met bijlagen voor abonnementen op het N.V.B.S. maandblad "Op de Rails"., 1981-1982; 127
    - Financieel overzicht van het Jubileumfonds., 1980-1982; 128
    - Declaraties voor de manifestatie "Stoom '81"., 1981; 129
    - Kasboek., 1982; 130
    - Girodagafschriften met bijlagen van het Jubileumfonds, rekeningnummer 696003., Mei 1980-maart 1982; 131
      Bankdagafschriften van rekeningnummer 45.14.39.740. 1980-1981.
      Giro-overschrijvingen van nieuwe leden. 1982.
      Girodagafschriften met bijlagen van rekeningnummer 324525. Januari-maart 1982.
    - Girodagafschriften met bijlagen van rekeningnummer 324525., 1979-1982; 132-135
      - April-december 1982, 132
      - 1979, 133
      - 1980, 134
      - 1981, 135
    - Algemene correspondentie., 1981-1983; 136
    - Balansen., 1977-1983; 137
    - Begrotingen voor 1979 van de regionale N.V.B.S.-afdelingen en secties., 1978-1979; 138
    - Rekeningen en declaraties., 1980; 139